【裁判字號】    95,家抗,20
【裁判日期】    950626
【裁判案由】    指定遺產管理人
【裁判全文】
臺灣臺北地方法院民事裁定              95年度家抗字第20號
抗  告  人  財政部國有財產局台灣北區辦事處
法定代理人  乙○○
相  對  人  吳德坤
上列當事人間因指定被繼承人甲○○遺產管理人事件，抗告人對
於本院於民國95年2 月9 日所為94年度財管字第129 號民事裁定
提起抗告，本院裁定如下：
    主  文
原裁定廢棄。
相對人之聲請駁回。
聲請費用新臺幣壹仟元及抗告程序費用新臺幣壹仟元由相對人負
擔。
    理  由
一、相對人在原審以：被繼承人甲○○於民國94年3 月5 日死亡
    ，生前病危時親書遺囑囑託聲請人代為處理身後事，而被繼
    承人甲○○在大陸地區有弟及姊妹為繼承人，並委託聲請人
    為遺產管理人，為此聲請本院指定被繼承人甲○○遺產管理
    人。
二、抗告意旨略以：本院前依晁炳惠等5 人之聲請，以94年度財
    管字第138 號民事裁定指定抗告人為被繼承人甲○○之遺產
    管理人，是抗告人將依法執行遺產管理人職務，惟原審復以
    94年度財管字第129 號民事裁定指定抗告人為前揭被繼承人
    之遺產管理人，查本件既同屬甲○○之遺產管理人範疇，似
    無重複指定之必要，未免於遺產管理期間肇致歧異 (例如公
    示催告期間不同)， 致損害遺產或權利人之權益，並利事權
    統一，為此聲明廢棄原裁定等語。
三、查被繼承人甲○○之大陸地區繼承人晁炳惠等人前向本院聲
    請指定被繼承人甲○○之遺產管理人，經本院94年度財管字
    第138 號民事裁定於95年1 月10日指定財政部國有財產局台
    灣北區辦事處為遺產管理人，有本院94年度財管字第138 號
    民事裁定書可稽，抗告人即取得管理被繼承人甲○○全部遺
    產之資格，相對人於原審重複聲請指定被繼承人甲○○之遣
    產管理人，自屬無據，應予駁回。原審指定抗告人為被繼承
    人甲○○之遣產管理人，並無必要，抗告意旨指摘原裁定不
    當，求予廢棄改判，為有理由，爰改判如主文第2 項所示。
四、據上論結，本件抗告為有理由，爰裁定如主文。
中    華    民    國    95    年    6     月    26    日
                  家事法庭審判長法  官  俞慧君
                                法  官  林妙黛
                                法  官  李慈惠
以上為正本係照原本作成。
本裁定除以適用法規顯有錯誤為理由，並經本院許可外，不得再
抗告。
如提起再抗告，應於收受送達後10日內向本院提出再抗告狀，應
同時表明再抗告理由，且繳納再抗告費新臺幣1,000 元。
中    華    民    國    95    年    6     月    30    日
                                書記官  巫玉媛
參考法條：
非訟事件法第45條：
抗告法院之裁定，以抗告不合法而駁回者，不得再為抗告。但得
向原法院提出異議。
前項異議，準用民事訴訟法第484 條第2項及第3項之規定。
除前2 項之情形外，對於抗告法院之裁定再為抗告，僅得以其適
用法規顯有錯誤為理由，並經原法院之許可者為限。
前項許可，以原裁定所涉及之法律見解具有原則上重要性者為限
。
民事訴訟法第436 條之3 第3 項、第4 項及第436 條之6 之規定
，於第3 項之抗告準用之。
民事訴訟法第436 條之3對 於簡易訴訟程序之第二審裁判，提起
第三審上訴或抗告，須經原裁判法院之許可。
前項許可，以訴訟事件所涉及之法律見解具有原則上之重要性者
為限。
第1 項之上訴或抗告，為裁判之原法院認為應行許可者，應添具
意見書，敘明合於前項規定之理由，逕將卷宗送最高法院；認為
不應許可者，應以裁定駁回其上訴或抗告。
前項裁定得逕向最高法院抗告。
民事訴訟法第436 條之6對 於簡易訴訟程序之裁判，逕向最高法
院提起上訴或抗告，經以上訴或抗告無理由為駁回之裁判者，不
得更以同一理由提起再審之訴或聲請再審。


司法院資訊處製作；財團法人民間司法改革基金會備份。
